【裁判字號】    96,交訴,123
【裁判日期】    970215
【裁判案由】    公共危險等
【裁判全文】
臺灣板橋地方法院刑事判決             96年度交訴字第123號
公  訴  人  臺灣板橋地方法院檢察署檢察官
被      告  丙○○
                    （另案於臺灣臺北監獄臺北分監執行）
上列被告因公共危險等案件，經檢察官提起公訴（96年度偵字第
8639號），本院判決如下：
    主  文
丙○○因過失傷害人，處拘役伍拾日，如易科罰金，以新臺幣壹
仟元折算壹日；減為拘役貳拾伍日，如易科罰金，以新臺幣壹仟
元折算壹日。又駕駛動力交通工具肇事，致人受傷而逃逸，處有
期徒刑拾月；減為有期徒刑伍月，如易科罰金，以新臺幣壹仟元
折算壹日。
    事  實
一、丙○○前因偽造文書、竊盜、贓物、施用毒品、持有毒品、
    竊盜、偽造貨幣及詐欺等案件，分別經法院判決罪刑確定，
    入監執行後，於民國九十五年一月五日縮短刑期假釋出獄，
    嗣其假釋遭撤銷，所犯數罪經本院以九十六年度聲減字第七
    三四三號裁定分別減刑並定應執行刑為有期徒刑十月又十五
    日及一年九月，再於九十六年五月二十九日入監執行所餘殘
    刑（不構成累犯）。詎丙○○於前述假釋期間內猶不知悔改
    ，於九十五年十二月二十七日晚間十時十分許，駕駛改懸掛
    ７１５３－ＦＲ號車牌之自用小客車（真實車牌號碼不詳）
    ，沿臺北縣板橋市○○○路往臺北縣土城市方向行駛，其行
    經臺北縣板橋市○○○路一段三十五號前時，因遭仇家以兩
    部車自其前、後方包挾攔下，一時情急，本應注意汽車在劃
    有分向限制線之路段，不得駛入來車之車道內，而當時天候
    晴、夜間有照明、路面乾燥無缺陷、無障礙物、視距良好，
    依丙○○之智識程度，並無不能注意之情事，適有乙○○騎
    乘車牌號碼Ｎ２Ｙ－７２９號重型機車搭載甲○○，沿上開
    路段往臺北市方向行駛，因碰上丙○○與其仇家之衝突場面
    ，而在丙○○之對向車道煞停，然丙○○為求儘速逃離，竟
    疏未注意，急速倒車撞開其後方之廂型車後，旋跨越分向限
    制線逆向駛入來車道，因此擦撞在該處停等之乙○○、甲○○，致乙○○、甲○○人車倒地，乙○○受有頭部創傷、背
    部、臀部、右前臂、右手及雙腿大腿挫傷之傷害，甲○○則
    受有腿部燙傷之傷害。詎丙○○肇事後，竟未停車查看，亦
    未對乙○○、甲○○施以必要之救護，仍繼續駕車逃離現場
    。嗣經路人記下其車牌號碼並報警處理，始循線查悉上情。
二、案經乙○○訴由臺北縣政府警察局板橋分局移送及由甲○○
    訴請臺灣板橋地方法院檢察署檢察官偵查起訴。
    理  由
一、上揭犯罪事實，業據被告丙○○於本院審理時自白不諱，核
    與證人即告訴人乙○○、甲○○分別於偵查及本院審理時證
    述之情節相符，並有道路交通事故現場圖、道路交通事故調
    查報告表(一)、(二)、車籍作業系統查詢認可資料各一份、亞東
    紀念醫院診斷證明書一紙及現場暨車損照片十張在卷可稽，
    足認被告上開自白與事實相符，堪予採信；其先前於警詢、
    偵查及本院準備程序中矢口否認犯罪，則屬卸責之虛詞，無
    足可採。按汽車在劃有分向限制線之路段，不得駛入來車之
    車道內，道路交通安全規則第九十七條第一項第二款定有明
    文，本案車禍發生地點確實劃有分向限制線，此有現場照片
    二張附卷可憑，被告竟違規跨越分向限制線駛入來車之車道
    ，致騎乘機車在該處停等之乙○○、甲○○分別受傷，其駕
    車行為自有過失，且與乙○○、甲○○所受傷勢間，具有相
    當因果關係甚明。從而本案事證明確，被告犯行堪予認定。
二、核被告所為，係犯刑法第二百八十四條第一項前段之過失傷
    害罪，及同法第一百八十五條之四之肇事逃逸罪。被告以一
    過失駕車行為，同時致乙○○、甲○○分別受傷，乃一行為
    觸犯二個同種罪名之想像競合犯，應依刑法第五十五條規定
    ，從過失傷害罪一罪處斷。所犯過失傷害罪及肇事逃逸罪二
    罪間，犯意各別，行為互殊，應分論併罰。爰審酌被告素行
    非端，有臺灣高等法院被告前案紀錄表一份在卷可考，其駕
    駛態度輕忽，且明知已經肇事，竟仍逃逸離去，致使應受照
    護者之風險增加，復未賠償被害人所受損失，惟嗣已坦承犯
    行之犯後態度，暨其犯罪之動機、目的、被害人所受傷勢等
    一切情狀，分別量處如主文所示之刑，並就拘役部分諭知易
    科罰金之折算標準。末查被告本案犯罪時間在九十六年四月
    二十四日以前，且無中華民國九十六年罪犯減刑條例第三條
    、第五條所列不得減刑之情形，爰依該條例第二條第一項第
    三款、第九條之規定，各減其刑期二分之一，復均諭知易科
    罰金之折算標準。
據上論斷，應依刑事訴訟法第二百九十九條第一項前段，刑法第
一百八十五條之四、第二百八十四條第一項前段、第五十五條、
第四十一條第一項前段，刑法施行法第一條之一，中華民國九十
六年罪犯減刑條例第二條第一項第三款、第七條、第九條，判決
如主文。
本案由檢察官丁○○提起公訴，經檢察官林珮菁到庭執行職務。
中    華    民    國    97    年    2     月    15    日
                  交通法庭?審判長法?官  樊季康
                                  法?官  張筱琪
                                  法?官  劉元斐
上列正本證明與原本無異。
如不服本判決，應於判決送達後十日內敘明上訴理由，向本院提
出上訴狀（應附繕本）。
                                  書記官  張懿端
中    華    民    國    97    年    2     月    15    日
附錄本案論罪科刑所引法條
刑法第一百八十五條之四
駕駛動力交通工具肇事，致人死傷而逃逸者，處六月以上五年以
下有期徒刑。
刑法第二百八十四條
因過失傷害人者，處六月以下有期徒刑、拘役或五百元以下罰金
，致重傷者，處一年以下有期徒刑、拘役或五百元以下罰金。
從事業務之人，因業務上之過失傷害人者，處一年以下有期徒刑
、拘役或一千元以下罰金，致重傷者，處三年以下有期徒刑、拘
役或二千元以下罰金。


司法院資訊處製作；財團法人民間司法改革基金會備份。
